【裁判字號】    89,易,529
【裁判日期】    890229
【裁判案由】    竊盜
【裁判全文】
台灣台中地方法院刑事判決                          八十九年度易字第五二九號
    公  訴  人  臺灣台中地方法院檢察署檢察官
    被      告  甲○○
右列被告因竊盜案件，經檢察官聲請簡易判決處刑（八十八年度偵字第二三四七一號
），本院台中簡易庭認本件不宜以簡易判決處刑，簽移本院刑事庭改用通常程序審判
，本院判決如左：
    主  文
甲○○竊盜，累犯，處罰金伍仟元，如易服勞役，以參佰元折算壹日。
    事  實
一、甲○○素行不良，於民國八十六年及八十七年間，分別因傷害及搶奪案件，經本
    院及台灣彰化地方法院判處有期徒刑三月及七月，合併定執行刑為有期徒刑八月
    確定，甫於八十七年十一月九日執行完畢，竟仍不知悔悟，復因家中欠缺電纜線
    使用，竟意圖為自己不法之所有，於八十八年十二月二日上午十一時四十五分許
    ，前往台中縣太平市○○路○段三○二號乙○○所經營之電器材料行走廊內，竊
    取電纜延長線約一百尺（價值約新台幣一千五百元），得手後欲返回住處時，為
    乙○○發現自後追趕，並報警當場查獲。
二、案經台中縣警察局霧峰分局報請臺灣臺中地方法院檢察署檢察官聲請簡易判決處
    刑。
    理  由
一、訊據被告甲○○矢口否認其有前揭竊盜犯行，辯稱：當時是伊朋友江錦榮叫伊去
    拿該電纜延長線，江錦榮住在被害人乙○○隔壁，伊以為該電纜延長線是江錦榮
    所有，並無竊取之意思云云。惟查右揭失竊事實，業經被害人乙○○於警偵訊時
    指述綦詳，復有贓物認領收據一紙在卷可稽，且被害人乙○○於偵查時指稱：伊
    在當地當了二十多年之鄰長，在伊經營之材料行隔壁及附近並沒有被告所稱之江
    錦榮之人等語，而本件被告又無法查報其所指「江錦榮」之真實年籍及住址以供
    本院調查，再參以倘確係被告之朋友叫被告前往拿取該電纜延長線，則為何被告
    未在其朋友住處拿取，卻至其所稱之朋友住處隔壁走廊拿取，即令人生疑，且若
    被告無竊取之犯意，則為何其拿走電纜線時，未知會店內之人員一聲而擅自取走
    他人之物，被告亦無法自圓其說。由上顯見被告辯稱：伊以為該電纜延長線是朋
    友江錦榮所有，並無竊取之意思云云，係屬畏罪飾卸之詞，委不足採，其犯行洵
    堪認定。
二、核被告所為，係犯刑法第三百二十條第一項竊盜罪。另查被告於八十六年及八十
    七年間，分別因傷害及搶奪案件，經本院及台灣彰化地方法院判處有期徒刑三月
    及七月，合併定執行刑為有期徒刑八月確定，於八十七年十一月九日執行完畢，
    有台灣台中地方法院檢察署刑案資料查註紀錄表及本院被告全國前案紀錄表在卷
    足憑，其受有期徒刑執行完畢後，於五年以內再犯本件有期徒刑以上之罪，為累
    犯，應依刑法第四十七條規定加重其刑。爰審酌被告前有多項前科紀錄，素行不
    佳，竟不知檢束行為，復竊取他人財物，危害社會安寧秩序，且犯後又飾詞圖卸
    ，本不宜輕罰，惟念及本件被告所竊取之財物價值不高，被害人損失非鉅等一切
    情狀，量處如主文所示之刑，並諭知易服勞役之折算標準。
據上論斷，應依刑事訴訟法第四百五十二條、第二百九十九條第一項前段，刑法第三
百二十條第一項、第四十七條、第四十二條第二項，罰金罰鍰提高標準條例第一條前
段、第二條，判決如主文。
中      華      民      國    八十九    年      二      月    二十九    日
                                台灣台中地方法院刑事第六庭
                                        法  官  張  靜  琪
右正本證明與原本無異。
如不服本判決，應於送達後十日內向本院提出上訴狀(須附繕本)，上訴於台灣高等
法院台中分院。
                                        書記官
中      華      民      國    八十九    年      二      月    二十九    日
附錄論罪科刑法條
刑法第三百二十條
意圖為自己或第三人不法之所有，而竊取他人之動產者，為竊盜罪，處五年以下有期
徒刑、拘役或五百元以下罰金。
意圖為自己或第三人不法之利益，而竊佔他人之不動產者，依前項之規定處斷。
前二項之未遂犯罰之。


司法院資訊處製作；財團法人民間司法改革基金會備份。
